【裁判字號】    90,易,3429
【裁判日期】    901210
【裁判案由】    違反著作權法
【裁判全文】
臺灣臺中地方法院刑事判決                          九十年度易字第三四二九號
    公  訴  人  台灣台中地方法院檢察署檢察官
    被      告  甲○○
右列被告因違反著作權法案件，經檢察官聲請簡易判決處刑（聲請案號：九十年度偵
字第一○四四六號），經本院台中簡易庭認不宜以簡易判決處刑，簽由本院刑事庭改
依通常程序審理，本院判決如左：
    主  文
甲○○共同明知為侵害著作權之物而意圖散佈而陳列，處有期徒刑參月，如易科罰金
，以參佰元折算壹日。扣案如附表所示之盜版ＣＤ光碟片共柒拾伍片、買賣ＣＤ單據
壹張，均沒收。
    事  實
一、甲○○明知片名如附表所示之盜版音樂著作ＣＤ光碟，係由不詳年籍之人所擅自
    重製，分別侵害如附表所示公司錄音著作之著作財產權，竟基於意圖散佈之犯意
    ，於民國（下同）八十九年八月四日十六時二十分許，在台中市○○路○段一○
    六巷十五號前，與一姓名、年籍不詳，綽號「阿賓」之成年男子共同擺設攤位陳
    列上開盜版音樂ＣＤ光碟。嗣經警於八十九年八月四日十七時四十五分許，在上
    址查獲，並扣得如附表所示之ＣＤ光碟共七十五片、買賣ＣＤ單據一張。
二、案經台中市警察局第二分局報告臺灣臺中地方法院檢察署檢察官聲請簡易判決處
    刑。
    理  由
一、訊據被告甲○○固坦承於上開時間至查獲地點等情，惟矢口否認有何違反著作權
    法之犯行，辯稱：當日下午五時左右，伊至該處逛街，至該擺設盜版音樂ＣＤ光
    碟攤位欲購買盜版ＣＤ光碟，該攤位及盜版音樂ＣＤ光碟並非伊所有云云。然查
    ：右揭事實業據附表所示公司之告訴人代理人乙○○於警訊中指訴綦詳，另證人
    梁佑仲於偵查中證稱：當日下午四點多時，伊看到被告在擺設盜版ＣＤ光碟的攤
    位前，與外面看ＣＤ的人有互動，將ＣＤ片交來交去，後來警察查獲時，被告就
    坐在攤位處（見偵查卷第五十六頁、五十七頁）等語明確，另警方在被告所騎乘
    之機車前置物箱之購物袋內扣得買賣ＣＤ單據一張，被告雖辯稱：該單據可能是
    他人趁伊不注意時放入伊購物袋內云云。惟被告於警訊中陳稱：當日攤位的老闆
    與伊聊天時曾拿出該單據，老闆說該單據是記錄當日拿幾張ＣＤ出來賣，單片裝
    有幾張，雙片裝有幾張，共賣幾張之記錄，以便分帳用（見偵查卷第十二頁背面
    ），衡諸常情，若被告僅為單純至該處購買盜版ＣＤ之顧客，則老闆何須對購買
    商品之顧客對其進貨、販售之單據詳加以解說之理？此外，復有扣案如附表所示
    之盜版ＣＤ唱片七十五片可資佐證，被告上開所辯，不過臨訟卸責之詞，尚不足
    採信。本件事證明確，被告犯行洵堪認定，應予依法論科。
二、核被告甲○○所為，係犯著作權法第九十三條第三款、第八十七條第二款之明知
    為侵害著作權之物意圖散佈而陳列罪。被告與該名不詳姓名、年籍，綽號「阿賓
    」之成年人二人間有犯意之聯絡，行為之分擔，均為共同正犯。被告以一陳列行
    為侵害數錄音著作權，係以一行為而觸犯數罪名，為想像競合犯，應依刑法第五
    十五條之規定從一重處斷。爰審酌被告犯罪之動機、目的、手段、其品性及犯罪
    所生之危害及其犯後仍飾詞卸責，顯無悔意等一切情狀，量處如主文所示之刑，
    並依刑法第四十一條第一項前段規定，諭知易科罰金之折算標準，以示懲儆。扣
    案如附表所示之盜版音樂ＣＤ光碟七十五片及買賣ＣＤ單據一張，係該名不詳姓
    名、年籍，綽號「阿賓」之人所有，供被告犯罪所用之物，爰均依刑法第三十八
    條第一項第二款之規定宣告沒收。
據上論斷，應依刑事訴訟法第四百五十二條、第二百九十九條第一項前段，著作權法
第九十三條第三款，刑法第十一條前段、第二十八條、第五十五條、刑法第四十一條
第一項前段、第三十八條第一項第二款，罰金罰鍰提高標準條例第二條，判決如主文
。
中      華      民      國      九十      年    十二    月      十      日
                                臺灣台中地方法院刑事第六庭
                                    法  官  劉  麗  瑛
右正本證明與原本無異。
如不服本判決，應於送達後十日內向本院提出上訴狀 （須附繕本） ，上訴於台灣高等
法院台中分院。
                                    書記官
中      華      民      國      九十      年    十二    月      十二    日
附錄論罪科刑法條
著作權法第八十七條第二款
有下列情形之一者，除本法另有規定外，視為侵害著作權或製版權：
二、明知為侵害著作權或製版權之物而散布或意圖散布而陳列或持有或意圖營利而交
付者。
著作權法第九十三條第三款
有左列情形之一者，處二年以下有期徒刑，得併科新臺幣十萬元以下罰金：
三、以第八十七條各款方法之一侵害他人之著作權者。


司法院資訊處製作；財團法人民間司法改革基金會備份。
